Nayara de Lima Ramos

 $Presidente \ Prudente - S\~{a}o \ Paulo$

+55 (18) 99810-4134

Recado: +55 (18) 99743-4354

Estado Civil: Solteira

E-mail: nayara.l.r@hotmail.com

· RESUMO:

Possuo múltiplas experiências em diferentes tipos de empregos, o que acrescentou muito na minha carga pessoal e em certas habilidades, que levo comigo. Por já ter sido professora durante 2 anos eu tenho facilidade em discutir pontos de vista, como também didática, facilitando a comunicação com o cliente ou PM para definição de planejamento das tasks. Além disto, tenho facilidade de comunicação e assertividade, experiência reforçada pelo tempo que trabalhei como vendedora, e outras experiências que agregaram às minhas soft skills, por lidar diretamente com diferentes pessoas constantemente, (auxiliar administrativa, caixa e garçonete). Gosto muito de estudar idiomas, meu inglês é avançado e comecei a estudar mandarim, no qual estou em nível um.

Após minha formação em geografia, conheci através de um projeto de geomapeamento o mundo de tecnologia e desde então me apaixonei, após isto, entrei na faculdade de análise e desenvolvimento de sistemas, na Fatec, e venho estudando JavaScript com foco em front-end por fora, através de cursos e mentorias.

HABILIDADES:

React:

JavaScript;

HTML;

CSS;

Banco de dados SQL;

Versionamento de código com Git;

• SOFT SKILLS:

Didática;

Boa comunicação;

Curiosidade;

Forte habilidade analítica e de resolver problemas;

Habilidade de trabalhar bem em equipe;

Vontade de aprender;

• EDUCAÇÃO:

Análise e Desenvolvimento de Sistemas - (Fatec) - Fevereiro 2020 - Dezembro 2023 Licenciada em Geografia - (Unesp) - Abril 2015 - Dezembro 2018 Bacharel em Geografia - (Unesp) - Março 2019 - Dezembro 2019

• IDIOMAS:

Português Brasileiro (Nativo) Inglês (Avançado) - Junho 2015 — Atualmente Mandarim (Básico) — Unesp - Agosto 2019 - Atualmente

EXPERIÊNCIA PROFISSIONAL

• Lex Sistemas (Software House)

Estagiária - Outubro 2021 - Atualmente **Responsabilidades:**

Analisar os sistemas pelos quais a empresa é responsável;

Registrar novos clientes e ministrar treinamentos sobre a utilização do sistema;

Solucionar erros que possam aparecer e buscar soluções sobre como as funcionalidades oferecidas pelo sistema, podem se adequar melhor a realidade do cliente.

• Prefeitura do Município de Presidente Bernardes

Professora - Fevereiro 2021 – Agosto 2021

Responsabilidades:

Professora responsável pela disciplina de Geografia do ensino fundamental.

• Colégio Anglo Prudentino

Estagiária - Março 2019 - Julho 2019

Responsabilidades:

Auxiliar o professor responsável em todas as atividades da sala de aula (sala infantil 2 e 4).

Magazine Luiza

Menor Aprendiz - Março 2015 - março 2016

Responsabilidades:

Atendimento ao cliente, desde a venda como o pós-venda;

Responsável por conferência de materiais, como arquivamento e separação de documentos.

• Acessa Escola (E. E. Arlindo Fantine)

Através do concurso Acessa Escola

Estagiário - Fevereiro 2014 - Dezembro 2014

Responsabilidades:

Cuidar da preservação da sala de informática;

Ministrar aulas caso necessário.